Conversor Boost source ex2.cir
*
* Implementação do conversor boost
* Nível 1: transistor como chave e componentes ideias
* Erickson, seção 2.3
*
* *****************************************

* DESCRIÇÃO DO CIRCUITO
* variáveis do circuito
.param vg   = 1.0e2    ; fonte de entrada
.param fsw  = 1.0e4    ; frequência do sinal da fonte
.param per  = {1/fsw}  ; período do sinal da fonte
.param dut  = 0.5      ; ciclo de trabalho

* definição dos componentes
* pwm source
Vpwm  pwm      GND PULSE(0 1 0 1e-9 1e-9 {dut*per} {per})

* entrada
vg1 nl1  GND  DC  {vg}
l1  nl1  nl2  1.0e-3

* transistor
s1  nl2  GND   pwm       GND SW
D1  nl2  vout  Dideal

* circuito de saída
c1  vout  GND   4.7e-5
rl  vout  GND   2.0e2

* definição dos modelos
.model SW     SW( Ron=1.0e-9   Roff=1.0e9  Vt=0.5 )
.model Dideal D( RS=1e-6 IS=1.0e-9 N=1
+                TT=0 CJO=0 )

* COMANDOS DA SIMULAÇÃO
.options savecurrents TEMP = 27

* PARÂMETROS DA SIMULAÇÃO
.IC v(vout) = 2.158e2 ; tensão inicial do capacitor
.tran {per/100} {5*per} uic

.control ;
run
plot vout
plot @l1[i]

* SALVAMENTO DOS DADOS
set wr_singlescale
set wr_vecnames
set filetype=ascii
wrdata /home/artur-cesar/Documentos/'projeto mestrado'/codigos/ngspice/it333/l1/ex2.csv v(vout) @l1[i]
.endc
.end

